臺灣高等法院治安法庭刑事裁定　　　　 96年度感聲抗字第4號
抗　告　人
即被移送人　甲○○
上列抗告人因聲請許可執行感訓處分案件，不服臺灣新竹地方法
院96年度感聲字第13號，中華民國96年8月27日裁定，提起抗告
，本院裁定如下：
    主  文
原裁定撤銷，發回臺灣新竹地方法院。
    理  由
一、聲請意旨略以：被移送人甲○○前因檢肅流氓條例案件，經
    原法院於92年5月14日以91年度感更(一)字第2號裁定交付感訓
    處分確定，被移送人現因傷害致死案件於臺灣台北監獄執行
    中，其流氓感訓處分之裁定迄今已逾3年未開始執行，爰依
    檢肅流氓條例第18條第3項規定聲請許可執行。
二、原裁定意旨略以：經審閱原法院91年度感更 (一)字第2號檢
    肅流氓條例案件全卷、本院被告前案紀錄表及新竹縣警察局
    刑事案件移送書結果，認聲請人之聲請應予許可等語。
三、按「感訓處分自裁定確定日起，逾三年未開始執行者，非經
    原移送機關聲請原裁定法院許可，不得執行。」檢肅流氓條
    例第18條第3項定有明文；又「交付感訓處分裁定確定後逾
    三年未執行，經原移送機關依本條例第18條第3項規定聲請
    准予執行者，治安法庭應為如下之處理：(一)就檢具之事證
    ，審查受感訓處分人已否改悔向上，有無仍予執行之必要。
    ( 二)原移送機關如未檢具受感訓處分人於交付感訓處分之
    裁定確定後逾三年，未悔改向上，仍有流氓行為，而有再予
    執行感訓處分必要之具體事證時，先定相當期間命其補正，
    如逾期未補正，或雖經補正，但所提事證，仍不足以證明者
    ，駁回其聲請。．．．」 (法院辦理檢肅流氓條例案件應行
    注意事項第33項第1款、第2款參照)。次按感訓處分自裁定
    確定日起，逾3年未開始執行者，非經原移送機關聲請原裁
    定法院許可，不得執行之規定，係在於時逾3年情事可能多
    所變動，該被移送人是否已改過遷善，或仍有嚴重破壞社會
    秩序之虞，而有執行之必要，自有查明審究之必要。故感訓
    處分裁定確定後逾3年，被移送人是否有許可執行之必要，
    應就被移送人於受感訓處分確定後，在未執行之3年間有無
    改過遷善、有無流氓等不法行為等事實加以審查，以為許可
    執行與否之依據。本件被移送人在其流氓感訓案件裁定確定
    後，均因另案傷害致死案件於91年12月20日入監執行迄今，
    未曾出監，則被移送人究否已改過遷善、有無其他流氓行為
    ，原移送機關並未檢具具體之事證以供審認，原法院亦未定
    相當期間令其補正，逕予許可執行，容有未當。抗告意旨所
    指其自裁定確定後均於臺灣台北監獄執行另案之有期徒刑，
    目前累進處遇已達一級，並符合得報請假釋之相關要件，實
    無未悔改向上，仍有流氓行為之具體事證等語，究否屬實，
    即有命原移送機關檢具具體之事證查明之必要，是原裁定既
    有可議，應由本院予以撤銷發回原法院查明後更為適法之裁
    定。
據上論斷，應依檢肅流氓條例第15條後段，裁定如主文。
中　　華　　民　　國　　96　　年　　10　　月　　18　　日
                  治安法庭審判長法　官  吳昭瑩
　　　　　　　　　　　　　　　　法  官  李釱任
　　　　　　　　　　　　　　　　法  官  蘇隆惠
以上正本證明與原本無異。
不得再抗告。
                                書記官  吳玉華
中　　華　　民　　國　　96　　年　　10　　月　　22　　日
